臺灣基隆地方法院刑事判決　　　　　　　　　　　　　九十三年度訴字第五三三號
　　公　訴　人　臺灣基隆地方法院檢察署檢察官
　　被　　　告　甲○○　男　四.
右列被告因毒品危害防制條例案件，經檢察官提起公訴（九十三年度毒偵字第一二二
四號），本院合議庭裁定由受命法官獨任進行審判，經改依簡式審判程序，判決如左
：
    主      文
甲○○連續施用第一級毒品，累犯，處有期徒刑捌月，扣案之第一級毒品海洛因壹包
（淨重零點貳肆公克）沒收銷燬之，扣案之注射針筒肆支沒收；又施用第二級毒品，
累犯，處有期徒刑肆月。應執行有期徒刑拾月，扣案之第一級毒品海洛因壹包（淨重
零點貳肆公克）沒收銷燬之，扣案之注射針筒肆支沒收。
    事實及理由
一、犯罪事實：
    甲○○前因違反肅清煙毒條例案件，經臺灣高雄地方法院判處有期徒刑二年確定
    ；又因違反肅清煙毒條例、麻醉藥品管理條例及藥事法等案件，經臺灣臺北地方
    法院判處有期徒刑三年二月、四月及六月，定應執行刑為有期徒刑三年六月確定
    ，二案接續執行，於民國八十五年十月二十四日假釋出監，八十九年二月二十四
    日假釋期滿，其假釋未經撤銷，而視為執行完畢。復因施用第一級毒品海洛因案
    件，經裁定送觀察勒戒後，認有繼續施用毒品傾向，經裁定送強制戒治後，於九
    十三年三月二十三日戒治期滿，由臺灣基隆地方法院檢察署檢察官於九十三年四
    月一日，以九十三年度戒毒偵字第一四號為不起訴處分確定。詎其仍不知悔改，
    於不起訴處分確定後五年內，復基於施用第一級毒品海洛因之概括犯意，自九十
    三年七月初某日起至同年十一月十日止，在基隆市○○街一七七巷二十四號二樓
    ，而連續施用第一級毒品海洛因多次；另基於施用第二級毒品安非他命之犯意，
    於九十三年七月四日中午左右，同在上址，以將第二級毒品安非他命置於玻璃球
    內燒烤產生煙霧而吸食之方式，施用第二級毒品安非他命一次。嗣為警於九十三
    年七月五日凌晨零時十分許，在上址查獲，並扣得第一級毒品海洛因一包（淨重
    ０點二四公克），及其所有供施用第一級毒品海洛因用之注射針筒四支。
二、上開犯罪事實有下列證據足以證明：
（一）被告於本院準備程序及審理中之自白。
（二）扣案之第一級毒品海洛因一包（淨重０點二四公克）及注射針筒四支。
（三）基隆市衛生局基衛檢壹字第０九三００一０八０八號檢驗成績書及法務部調查
      局九十三年九月二十九日調科壹字第０九三六二四一五六七０號檢驗通知書、
      法務部調查局九十三年八月三日調科壹字第000000000號鑑定通知書
      各一份。
（四）臺灣基隆地方法院檢察署九十三年度戒毒偵字第一四號不起訴處分書、臺灣高
      等法院被告全國前案紀錄表各一份。
三、論罪科刑之理由：
（一）按海洛因及安非他命係毒品危害防制條例第二條第二項第一款、第二款所定之
      第二級毒品，被告予以施用，核其所為，係犯毒品危害防制條例第十條第一項
      、第二項之施用第一級毒品及第二級毒品罪。又被告因施用而持有第一級、第
      二級毒品，其因施用而持有第一級、第二級毒品之低度行為應為施用第一級、
      第二級毒品之高度行為所吸收，不另論罪。
（二）被告先後多次施用第一級毒品海洛因之犯行，時間緊接，且觸犯構成要件相同
      之罪名，顯基於概括犯意為之，為連續犯，應論以一罪，並依法加重其刑。檢
      察官雖僅就被告自九十三年四月間某日起至同年七月三日上午十時許止施用第
      一級毒品海洛因部分提起公訴，然未起訴部分與前揭起訴部分，有如前述連續
      犯之裁判上一罪關係，本院依法自得併予審理。
（三）被告前曾受犯罪事實欄所載之有期徒刑執行完畢，於五年內再犯本件有期徒刑
      以上之罪，為累犯，應依法遞加重其刑。
（四）爰審酌被告犯罪之動機、曾有施用毒品前科仍不思悔改，一再施用毒品，惟犯
      罪後坦承犯行、態度良好，且所犯施用毒品行為係戕害自己身心健康，尚未危
      及他人等一切情狀，分別量處如主文所示之刑，並定其應執行刑。
四、扣案之白色粉末一包（淨重０點二四公克），係第一級毒品海洛因，有法務部調
    查局九十三年八月三日調科壹第000000000號鑑定通知書在卷可憑，爰
    依法宣告沒收銷燬之；又扣案之注射針筒四支係被告所有供施用第一級毒品海洛
    因之用，已據其供明在卷，爰依法宣告沒收。
五、應適用之法條：
　　刑事訴訟法第二百七十三條之一第一項、第三百十條之二、第四百五十四條第一
  　項、第二百九十九條第一項前段，毒品危害防制條例第十條第一項、第二項、第
    十八條第一項前段，刑法第十一條前段、第五十六條、第四十七條、第五十一條
    第五款、第三十八條第一項第二款，判決如主文。
五、對於本件判決如有不服，得自收受送達後十日內，向本院提出上訴書狀，上訴於
    臺灣高等法院。
本案經檢察官樊家妍到庭執行職務。
中　　　華　　　民　　　國　　九十三　　年　　 十一 　　月　　 三十 　　日
                                臺灣基隆地方法院刑事第一庭
                                    法  官    劉桂金
右正本證明與原本無異。
對於本件判決如有不服，應於收受送達後十日內，向本院提出上訴書狀，上訴於臺灣
高等法院，並按他造當事人之人數附具繕本。
                                    書記官    黃士元
中　　　華　　　民　　　國　　九十三　　年　　 十二 　　月　　　二　　　日
附錄論罪科刑法條：
毒品危害防制條例第十條
施用第一級毒品者，處六月以上五年以下有期徒刑。
施用第二級毒品者，處三年以下有期徒刑。
